# Møtereferat

###Møte 01.02.2021
- Første gruppetime og første møtet med teamet.
- Ble kjent.
- Fant gruppe-/teamnavn: The Agile Tunas.
- Kartla hvilken kompetanse de ulike medlemmene av teamet har.
- Fordelte de viktigste rollene. 
  - Teamleader: Robin Lee Lange.
  - Kundekontakt: Olesya Pasichnyk.
- Satte opp et project board med Trello.
- Valgte prosjektmetodikk. 
  - Kombinasjon av Scrum og Kanban.
- Avtalte at i tillegg til gruppetimene på mandag, så skal teamet møtes kl.12 hver torsdag. 
  - Kommunikasjon mellom møter skal i hovedsak foregå via Discord.

###Møte 04.02.2021
- Bli mer kjent.
- Leste gjennom oppgave 2 og 3 i obligatorisk oppgave 1. 
- Skrev teamkontrakt
  -  Skrev ned sterke og svake sider ved oss selv, hva vi forventer og hvordan vi vil arbeide sammen.
-

###Møte 08.02.2021
- Starter med å snakke om hvordan helgen har vært.
- Gjennomgang av Project board og oppdaterer det med arbeidsoppgaver.
- Fordeler arbeidsoppgavene på project board og setter tidsfrister til alle.
- Begynner å jobbe med oppgavene  samtidig som vi er i voice call på Discord for meningsutveksling og for å kunne hjelpe hverandre.

###Spontant møte på discord 10.02.2021
- Code with me, gjennomgang av kode og planlegging av veien fremover.
- Møte og jobbing med tester.
- Hva vi tenker om tester.
- Objektorientert programmering.
- Refaktorering av kode.
- Debugget for å se hvordan posisjon til Robot ble oppdatert.
- Manuelle tester (se ObligatoriskOppgave1.md for mer info)

###Møte 11.02.2021
- Teambuilding, 5 min med litt gøy før møtet begynner.
- Går gjennom obligatorisk oppgave 1.
- Planlegge fremtiden til prosjektet, flere objekter, at hver klasse skal ha kontroll på en oppgave.
- Code with me med hele laget, laget IMapHandler.
- Laget Layers enum klasse.
- Laget MapHandler klasse.
- Planlegger multiplayer delen.
- Refaktorering av kode.

###Spontant møte 12.02.2021
- Siste innspurt for å se over innleveringen.
- Laget fil for møtereferat.
- Oppretter første release.
- Slettet AppTest fordi den ikke brukes.

###Møte 15.02.2021
- Møttes i discord og brukte 5 min på å snakke om livet.
- Gikk gjennom obligatorisk oppgave 2, del 1.
- La til en ekstra rolle i gruppen, kodeansvarlig.
- Prosjektmetodikken vi bestemte oss for i starten fungerte bra.
- Diskuterte gruppedynamikken.
- Diskuterte kommunikasjonen.
- Retrospekt av arbeidet vi har gjort.
- Forbedringer i gruppen.
- Fordeling av gruppeoppgaver.
- Laget sakliste.

###Møte 18.02.2021
- Teambuilding, 5 min med lett snakk for å starte møtet.
- Diskutering angående multiplayer.
- Refaktorering av kode.
- Code with me.
- Skrevet brukerhistorier.
- Startet på UML.

###Møte 22.02.2021
- Teambuilding, 5 min med smalltalk om helgen.
- Diskuterte multiplayer.
- Snakket med Sindre om oblig 1.
- Jobbet med refaktorering og multiplayer.

###Spontant møte 25.02.2021
####Tid: kl 09.30-12:00
####Deltakere: Olesya, Lisa
- Diskusjon om MVP krav 8 - Velge 5 kort, må det vises på skjermen? Eller er kun metoder for funksjonalitet innanfor?
- Implementerte resten av Player: 
  * Metode for å slette innhold i listen for programmet til en player/robot.
  * Metode som kaller metode i robot for å sette roboten i powerdown. 
  * Fjernet getDeck() som nå ligger i GameHandler i stedet.
- Er deloppgave 1 ferdig skrevet?

###Møte 25.02.2021
####Deltakere: Robin, Olesya, Lisa, Jacob
- Teamtalk, dagens funfact.
- Siden sist har vi lagt til tester i programmet.
- Diskuterte oblig 1, hva gjorde vi bra og hva kan vi gjøre bedre?
- Endret på oblig 1 det som gruppelederne mente vi skulle endre.
- La en fremdriftsplan, delte oss opp i grupper.
- Jobbe mer med multiplayer og MVP kravene til oblig 2.

###Møte 01.03.2021
####Deltakere: Lisa, Olesya, Jacob, Robin
- Tok oss 5 min til å snakke om helgen og hvordan vi hadde det.
- Vi har laget oppgraderinger til network og fått multiplayer til å fungere.
- Fullførte del 1 av oblig 2 siden vi hadde fått tilbake oblig 1.
- Diskuterte  og fordelte arbeidsoppgaver til neste gang.
- Delte oss i to:
  * Olesya og Lisa koder sammen.
  * Jacob og Robin styrer med multiplayer sammen.

###Møte 04.03.2021 
####Deltakere: Robin, Lisa, Jacob, Olesya
- Situasjonen i dag, hva har blitt gjort frem til nå, og veien fremover.
- Lisa og Olesya har greid å få frem kortene på kartet.
- Jacob har greid å kommunisere mellom klient og server, må bare få frem kartet til alle spillerne.
- Code with me, få kartet til å se bra ut og fikset MVP med kortene.
  * MVP krav 7 og 8 er ferdige.
- Planla å ha et møte til senere på dagen klokken: 19:00-20:00.

###Møte 04.03.2021
####Deltakere: Olesya, Lisa, Jacob, Robin
- Fant ut hva vi hadde gjort fra forrige møte tidligere i dag.
- Robin hadde laget et forslag på obligatorisk oppgave 2 tekst delen.
- Jacob hadde laget forslag på UML.
- Lisa har jobbet med tester på kort klassene.
- Debugging av kode på code with me.

###Møte 08.03.2021
####Deltakere: Olesya, Jacob, Lisa og Robin
- Diskuterte forrige oblig, hva som vi følte gikk bra og hva som vi kunne gjort bedre.
- Planla fremover, om noen fag krasjet med hverandre frem mot neste oblig.
- Såg på neste oblig hva som skulle gjøres og la frem en plan.
- Diskuterte presentasjonen som vi skal ha på onsdag.

###Møte 11.03.2021
####Deltakere: Jacob, Lisa, Olesya, Robin
- 5 min med small talk.
- Diskuterte presentasjonen, hva gikk bra? Hva gikk dårlig?
- Planlegge veien fremover.
- Oppdatert Trello board.
- Fordele arbeidsoppgaver.
- Lagde saksliste.

###Møte 15.03.2021
####Deltakere: Robin, Lisa, Jacob
- Snakket om hvordan helgen hadde vært.
- Gikk gjennom sakslisten.
- Code with me.
- Robin fortsatte på skjermer klassene og fikk det endelig til med hjelp fra Lisa og Jacob.
- Planla oppgavene for hver av oss til neste møte.

###Møte 18.03.2021
####Tid: kl. 10:00 - 12:00
####Deltakare: Olesya, Lisa
- Prøvde å forstå koden til Robin (alle screens og ScreenOrchestrator).
- Lagde UML for hvordan Screens henger sammen.
- Skrev noe JavaDoc.
- Refaktorering.

###Møte 18.03.2021
####Deltakere: Jacob, Olesya, Lisa, Robin
- Gikk gjennom screens koden.
- Code with me.
- Fordelt arbeidsoppgaver til neste gang.
- Kurant møte (:

###Møte 22.03.2021
####Deltakere: Robin, Lisa, Jacob, Olesya
- Snakket om helgen.
- Diskuterte en feil som oppsto hos Jacob når han skulle kjøre spillet.
- Oppdatert Trello board.
- Olesya og Lisa gjorde code with me.
- Jacob fikk fikset feilen han hadde, han ble meget glad da.
- Jacob jobbet med multiplayer kode delen.
- Robin jobbet med skjermer.

###Møte 25.03.2021
####Deltakere: Olesya, Jacob, Lisa
- Oppdaterte Trello board.
- Oppdaterte hverandre om hva som ble gjort siden sist.
- Planla de to neste dagene mtp at Robin har blitt syk.
- Jobbet i Code-with-me med å refaktorere og med implementering av multiplayer.
- Gjennomførte et retrospekt og diskuterte hva vi kan gjøre bedre til neste innlevering.
- Olesya og Lisa satt til kl 17:00. 
